【裁判字號】    99,交上易,1404
【裁判日期】    991215
【裁判案由】    過失傷害
【裁判全文】
臺灣高等法院臺中分院刑事判決      99年度交上易字第1404號
上  訴  人  臺灣臺中地方法院檢察署檢察官
上  訴  人
即  被  告  孫岩石
上列上訴人因過失傷害案件，不服臺灣臺中地方法院99年度交易
字第259號中華民國99年8月26日第一審判決（起訴案號：臺灣臺
中地方法院檢察署99年度偵字第3203號），提起上訴，本院判決
如下：
    主  文
上訴駁回。
孫岩石緩刑參年，並應依附件二臺灣臺中地方法院九十九年度重
訴字第五０八號和解筆錄所載給付原告林意承新臺幣（下同）貳
佰萬元整，其給付方法為：於民國九十九年十二月三十日給付壹
佰伍拾萬元，餘款伍拾萬元，自民國一百年一月三十一日起至清
償完畢日止，於每月末日各給付伍仟元，如有一期不履行，視為
全部到期。。
    事實及理由
一、本案經本院審理結果，認第一審判決認事用法及量刑均無不
    當，應予維持，並引用第一審判決書記載之事實、證據及理
    由（如附件一）。
二、檢察官依告訴人之請求提起上訴，上訴意旨略以：被告孫岩
    石於民國九十八年八月十四日上午，駕駛車牌號碼六八六一
    －ＳＧ號自用小客車，沿臺中縣烏日鄉○○路由西往東方向
    行駛，於同日上午九時三十分許，行經烏日鄉○○路與環中
    路陸橋下，欲左轉環中路時，原應注意汽車行駛至交岔路口
    ，轉彎車應讓直行車先行，且依當時天氣晴、視距良好，且
    路面係乾燥、無缺陷、無障礙物之柏油路面之情形，並無不
    能注意之情事，竟疏未注意及此，適有告訴人林意承騎乘車
    牌號碼八ＨＡ－七一二號重型機車沿烏日鄉○○路由東往西
    方向行駛，亦行經上揭交岔路口，被告孫岩石因有前開未注
    意之情事，所駕駛之上揭自用小客車前方右前車頭碰撞林意
    承之上揭機車左前輪上方，使告訴人人、車倒地而受有外創
    性腦傷併右側肢體無力，嗅覺功能亦因而嚴重減損等重傷害
    。而車禍發生後，被告仍未與告訴人積極商談民事和解，態
    度甚為不佳。原審判處有期徒刑六月，實有量刑過輕而難收
    遏阻之效,原審於本案之量刑上有違反比例原則及公平原則
    等語。
三、被告上訴意旨略以：被告於車禍後即於現場向前往處理之員
    警供稱其為肇事者，主動自首而接受裁判，且於偵查及原審
    審理時，均坦承犯行，犯後態度良好，被告確有悛悔實據。
    又被告於原審雖未與告訴人達成和解，但迄今仍在努力，請
    審酌被告犯後態度甚佳，又無前科，且年事已老，考量給予
    被告緩刑，被告並願依刑法第七十四條第二項規定，向公庫
    支付一定金額，或向指定之政府機關、政府機構、行政法人
    、社區或其他符合公益目的之機構或團體，提供四十小時以
    上二百四十小時以下之義務勞務等語。
四、按刑罰之量定，屬法院自由裁量之職權行使，應審酌刑法第
    五十七條所列各款事由及一切情狀，為酌量輕重之標準，並
    非漫無限制；量刑輕重係屬事實審法院得依職權自由裁量之
    事項，苟已斟酌刑法第五十七條各款所列情狀而未逾越法定
    刑度，不得遽指為違法；且在同一犯罪事實與情節，如別無
    其他加重或減輕之原因，下級審量定之刑，亦無過重或失輕
    之不當情形，則上級審法院對下級審法院之職權行使，原則
    上應予尊重（最高法院七十二年臺上字第六六九六號、七十
    五年臺上字第七０三三號判例及八十五年度臺上字第二四四
    六號判決意旨參照）。原審以被告過失犯行明確，且其駕駛
    疏失之行為，致告訴人受有頭部外傷、顱內出血及腦水腫之
    傷害，事後並產生外創性腦傷併右側肢體無力，嗅覺功能亦
    因而嚴重減損等重傷害，變更檢察官原起訴法條，論以刑法
    第二百八十四條第一項後段之過失重傷害罪，並說明被告符
    合自首之要件，因而適用刑事訴訟法第二百九十九條第一項
    前段、第三百條，刑法第二百八十四條第一項後段、第六十
    二條前段、第四十一條第一項前段，刑法施行法第一條之一
    第一項、第二項前段等規定，並審酌告訴人所受傷害之情形
    ，被告應負完全之過失責任，再斟酌被告並無前科紀錄，且
    因雙方對於和解金額認定差距過大，致未能達成和解等一切
    情狀，量處被告有期徒刑六月，並諭知易科罰金之折算標準
    ，其認事用法核無違誤，量刑亦屬允當，檢察官及被告上訴
    意旨猶執前詞，分別提起上訴，其等之上訴均為無理由，應
    予駁回。
五、復查被告前未曾受有期徒刑以上刑之宣告，有臺灣高等法院
    被告全國前案紀錄表附卷可稽，本件因過失犯罪，犯後已與
    告訴人達成和解，有告訴人呈報之臺灣臺中地方法院九十九
    年度重訴字第五０號和解筆錄一件在卷可憑（詳如附件二）
    ，其經此教訓，當知所警惕，應無再犯之虞，本院認對被告
    所宣告之刑，以暫不執行為適當，爰併宣告緩刑三年，以啟
    自新。又本院為督促被告確實履行和解條件，就被告前開和
    解筆錄內容，認有依照刑法第七十四條第二項第三款規定，
    命被告履行該和解條件之必要，而併為如主文所示附負擔之
    宣告，諭知如主文所示。被告爾後如有違反此項負擔情節重
    大，足認宣告緩刑難收預期效果時，告訴人得依刑法第七十
    五條之一第一項第四款之規定，向檢察官陳報，由檢察官斟
    酌情節為撤銷緩刑宣告之聲請。
據上論斷，應依刑事訴訟法第三百七十三條、第三百六十八條，
刑法第七十四條第一項第一款、第二項第三款，判決如主文。
本案經檢察官徐松奎到庭執行職務。
中    華    民    國    99    年    12    月    15    日
            刑事第七庭    審判長法  官  林  榮  龍
                                法  官  黃  仁  松
                                法  官  王  義  閔
上列正本證明與原本無異。
不得上訴。
                                書記官  陳  慈  傳
中    華    民    國    99    年    12    月    15    日

司法院資訊處製作；財團法人民間司法改革基金會備份。
